臺灣高等法院臺中分院刑事判決
111年度上訴字第1615號
上  訴  人  
即  被  告  陳奇豐
選任辯護人  楊振芳律師
上列上訴人因違反毒品危害防制條例等案件，不服臺灣彰化地方
法院110年度訴字第1001號中華民國111年3月29日第一審判決（
起訴案號：臺灣彰化地方檢察署110年度偵字第13042、13268號
），提起上訴，本院判決如下：
    主    文
上訴駁回。
    事實及理由
一、本院審判範圍之說明：
（一）按上訴得明示僅就判決之刑、沒收或保安處分一部為之，
      刑事訴訟法第348 條第3 項定有明文。依該條項之立法說
      明：「為尊重當事人設定攻防之範圍，並減輕上訴審審理
      之負擔，容許上訴權人僅針對刑、沒收或保安處分一部提
      起上訴，其未表明上訴之認定犯罪事實部分，則不在第二
      審之審判範圍。如為數罪併罰之案件，亦得僅針對各罪之
      刑、沒收、保安處分或對併罰所定之應執行刑、沒收、保
      安處分，提起上訴，其效力不及於原審所認定之各犯罪事
      實，此部分犯罪事實不在上訴審審查範圍」等語。準此，
      上訴權人就下級審判決聲明不服提起上訴時，依現行法律
      規定，得在明示其範圍之前提下，擇定僅就該判決之「刑
      」、「沒收」、「保安處分」等部分單獨提起上訴，而與
      修正前認為上開法律效果與犯罪事實處於絕對不可分之過
      往見解明顯有別。此時上訴審法院之審查範圍，將因上訴
      權人行使其程序上之處分權而受有限制，除與前揭單獨上
      訴部分具有互相牽動之不可分關係、為免發生裁判歧異之
      特殊考量外，原則上其審理範圍僅限於下級審法院就「刑
      」（包含有無刑罰加重、減輕或免除等影響法定刑度區間
      之處斷刑事由、宣告刑與執行刑、應否諭知緩刑）、「沒
      收」、「保安處分」之諭知是否違法不當，而不及於其他
      （最高法院111年度台上字第1542號、111年度台上字第87
      2、879號、111年度台上字第2489號刑事判決同此意旨）
      。
（二）本案係由上訴人即被告陳奇豐（下稱被告）檢附具體理由
      提起上訴，檢察官則未於法定期間內上訴；而依被告所提
      刑事上訴理由狀，及被告與辯護人於本院準備程序及審理
      時陳述之上訴範圍，業已明示僅就原判決所量處之刑提起
      上訴（詳參本院卷第23至31、120、240頁），而未對原判
      決所認定之犯罪事實、罪名及沒收部分（本案並未諭知保
      安處分）聲明不服，參諸前揭說明，本院僅須就原判決所
      宣告之「刑」有無違法不當進行審理；至於原判決就科刑
      以外之其他認定或判斷，既與刑之判斷尚屬可分，且不在
      被告明示上訴範圍之列，即非本院所得論究，合先敘明。
二、本案據以審查量刑當否之原判決所認定犯罪事實及罪名：
（一）原判決犯罪事實：
　　　被告知悉海洛因、甲基安非他命分別為毒品危害防制條例
      第2條第1項、第2項所列管之第一級、第二級毒品，不得
      持有、販賣，亦明知甲基安非他命為衛生福利部明令公告
      列管之禁藥，依法不得轉讓，竟分別於附表一編號1至10
      所示時、地，基於販賣第一級毒品以營利之犯意，各以附
      表一編號1至10所示之犯罪方式，販賣並交付第一級毒品
      海洛因，並收取如附表一編號1至10所示對價而完成交易
      。又分別於附表二編號1至5所示時、地，基於販賣第二級
      毒品以營利之犯意，各以附表二編號1至5所示之犯罪方式
      ，販賣並交付第二級毒品甲基安非他命，並收取如附表二
      編號1至5所示對價而完成交易。再分別於附表三編號1至6
      所示時、地，基於販賣第一、二級毒品以營利之犯意，各
      以附表三編號1至6所示之犯罪方式，同時販賣並交付第一
      級毒品海洛因及第二級毒品甲基安非他命，並收取如附表
      三編號1至6所示對價而完成交易。另於附表四編號1所示
      時、地，基於轉讓禁藥之犯意，以附表四編號1所示之犯
      罪方式，無償轉讓少量之甲基安非他命予莊坤福。嗣經警
      於民國110年10月19日上午6時15分許，持臺灣彰化地方法
      院核發之搜索票，至被告位於彰化縣○○鄉○○路00巷00號之
      住處執行搜索，當場扣得被告所有之海洛因6包(毛重共16
      .87公克，驗餘淨重共14.0337公克)、甲基安非他命7包(
      毛重共18.25公克，驗餘淨重共16.9758公克)、供販賣毒
      品所用之電子磅秤1個、SAMSUNG行動電話1支(搭配門號00
      00000000號SIM卡)、iPhone行動電話1支(搭配門號000000
      0000號SIM卡)及預備供販賣所用之分裝袋2包等物，而悉
      上情。
（二）被告所犯之罪名：
    1.核被告就附表一編號1至10所為，均係犯毒品危害防制條
      例第4條第1項之販賣第一級毒品罪；就附表二編號1至5所
      為，均係犯毒品危害防制條例第4條第2項之販賣第二級毒
      品罪；就附表三編號1至6所為，均係犯毒品危害防制條例
      第4條第1項、第2項之販賣第一級毒品、販賣第二級毒品
      罪；就附表四編號1所為，係犯藥事法第83條第1項之轉讓
      禁藥罪。
　　2.被告就附表一編號1至10、附表二編號1至5、附表三編號1
      至6所示各次販賣海洛因、甲基安非他命，而分別持有該
      毒品之低度行為，均為販賣之高度行為所吸收，不另論罪
      。
    3.被告就附表三編號1至6所示販賣第一級毒品、販賣第二級
      毒品罪部分，皆係以一行為同時販賣上開2種毒品，均屬
      一行為觸犯數罪名，俱為想像競合犯，應分別從一重論以
      販賣第一級毒品罪。
　　4.被告就附表一編號1至10所示10次販賣第一級毒品罪、附
      表二編號1至5所示5次販賣第二級毒品罪、附表三編號1至
      6所示6次販賣第一級毒品罪、附表四編號1所示1次轉讓禁
      藥罪，犯罪時間截然可分，交易或轉讓對象亦有差異，足
      徵其犯意各別，行為互殊，應予分論併罰。
（三）刑之加重或減輕事由：　
    1.按司法院釋字第775號解釋意旨，闡釋刑法第47條第1項所
      規定行為人受徒刑執行完畢，或一部之執行而赦免後，5
      年以內故意再犯有期徒刑以上之罪，雖為累犯，惟仍應依
      個案犯罪情節，具體審酌行為人犯罪之一切情狀暨所應負
      擔之罪責，裁量有無加重其刑之必要，避免一律加重致發
      生過苛或違反比例及罪刑相當原則之情形者而言（最高法
      院109年度台上字第3222號刑事判決參照）。又法院於審
      酌被告是否適用累犯規定而加重其刑時，訴訟程序上應先
      由檢察官就前階段被告構成累犯之事實，以及後階段應加
      重其刑之事項，主張並具體指出證明方法後，法院才需進
      行調查與辯論程序，而作為是否加重其刑之裁判基礎。前
      階段構成累犯事實為檢察官之實質舉證責任，後階段加重
      量刑事項為檢察官之說明責任，均應由檢察官分別負主張
      及具體指出證明方法之責。而所謂檢察官應就被告累犯加
      重其刑之事項「具體指出證明方法」，係指檢察官應於科
      刑證據資料調查階段就被告之特別惡性及對刑罰反應力薄
      弱等各節，例如具體指出被告所犯前後數罪間，關於前案
      之性質（故意或過失）、前案徒刑之執行完畢情形（有無
      入監執行完畢、在監行狀及入監執行成效為何、是否易科
      罰金或易服社會勞動〔即易刑執行〕、易刑執行成效為何）
      、再犯之原因、兩罪間之差異（是否同一罪質、重罪或輕
      罪）、主觀犯意所顯現之惡性及其反社會性等各項情狀，
      俾法院綜合判斷個別被告有無因加重本刑致生所受刑罰超
      過其所應負擔罪責之情形，裁量是否加重其刑，以符合正
      當法律程序及罪刑相當原則之要求（最高法院110年度台
      上字第5660號刑事判決參照）。查被告前因施用第一、二
      級毒品案件，經臺灣臺北地方法院以104年度審簡字第209
      6號判決分別判處有期徒刑5月、2月，應執行有期徒刑6月
      ，緩刑3年確定；嗣因另案遭撤銷緩刑，已於106年4月10
      日易科罰金執行完畢，有臺灣高等法院被告前案紀錄表在
      卷可查。被告於受有期徒刑之執行完畢後，5年以內故意
      再犯本案有期徒刑以上之罪，均為累犯。而就被告上開構
      成累犯之前提事實，檢察官已於起訴書具體載明，核與卷
      附臺灣高等法院被告前案紀錄表相互一致，被告及辯護人
      對於構成累犯之客觀事實亦無異詞（僅爭執應否加重刑責
      ）；而就應否加重其刑之說明責任，檢察官亦於本院審理
      時說明被告合於累犯規定，且深知施用毒品之惡害，竟於
      本案涉犯販賣第一、二級毒品及轉讓禁藥等罪，顯見其刑
      罰反應能力薄弱，請予加重其刑（詳參本院卷第244頁）
      。審酌被告前案所為係涉及施用毒品犯行，於本案竟進而
      涉犯販賣第一、二級毒品及轉讓禁藥等罪，不僅俱屬以毒
      品殘害身體健康之行為，可認前案與本案之罪質相同，尤
      其被告已從純粹毒品需求者之角色，轉而成為他人毒品之
      供應者，足認其對於刑罰反應力薄弱，參照上開解釋意旨
      、考量累犯規定所欲維護法益之重要性、事後矯正行為人
      之必要性及兼顧社會防衛之效果等因素，足徵前案徒刑之
      執行難收成效，縱予加重其刑，亦無使其所承受之刑罰超
      逾所應負擔之罪責、而違背比例原則及罪刑相當原則之情
      形，爰就被告所涉上開犯行，除販賣第一級毒品罪法定本
      刑為死刑、無期徒刑部分，及販賣第二級毒品罪法定本刑
      為無期徒刑部分，依法均不得加重外，其餘部分皆依刑法
      第47條第1項規定，裁量加重其刑。
    2.再按毒品危害防制條例第17條第2項規定：「犯第4條至第
      8條之罪於偵查及歷次審判中均自白者，減輕其刑」，其
      立法目的係為鼓勵犯罪行為人及早悔過自新，以利毒品查
      緝及訴訟經濟，俾收防制毒品危害、案件儘速確定之效而
      設。是除起訴前未經司法警察、檢察官針對犯罪事實詢問
      、訊問，致被告無從於警詢及偵查中辯明犯罪嫌疑或自白
      ，而剝奪其防禦權或自白減刑權益之情形外，必被告於偵
      查及審判中均曾自白，對自己之犯罪事實全部或主要部分
      為肯定供述者，始有上開規定之適用（最高法院109年度
      台上字第3488號刑事判決參照）。又被告轉讓同屬禁藥之
      第二級毒品甲基安非他命（未達法定應加重其刑之一定數
      量）予成年男子，而依法規競合之例，擇法定刑較重之藥
      事法第83條第1項轉讓禁藥罪論處，如行為人於偵查及歷
      次審判中均自白，從立法目的與規範體系以觀，及憲法罪
      刑相當、平等原則立論，關於刑之減輕、沒收等特別規定
      ，基於責任個別原則，並非不能割裂適用，仍應適用毒品
      條例第17條第2項規定減輕其刑，此為最高法院最近一致
      之見解（最高法院110年度台上字第4155號刑事判決參照
      ）。被告於警詢、偵訊、原審及本院，均坦承前述各次販
      賣第一、二級毒品及轉讓禁藥犯行無訛，自已符合「偵查
      及歷次審判中均自白」之要件，均應依毒品危害防制條例
      第17條第2項之規定減輕其刑，且除前揭依法不得加重其
      刑之部分外，餘則先加而後減之。　　　
    3.又按毒品危害防制條例第17條第1項規定所稱「供出毒品
      來源，因而查獲其他正犯或共犯者」，係指犯罪行為人供
      出毒品來源之對向性正犯，或與其具有共同正犯、共犯（
      教唆犯、幫助犯）關係之毒品由來之人的相關資料，諸如
      其前手或共同正犯、共犯之姓名、年籍、住居所或其他足
      資辨別之特徵等項，使調查或偵查犯罪之公務員得據以對
      之發動調查或偵查程序，並因此而確實查獲其人、其犯行
      者，始足該當。雖不以在偵查中供出為限，即審判中始供
      出者，亦無不可，但犯罪行為人所自白或指認為毒品由來
      之人，如僅有綽號而難以確定其特徵，或已死亡或通緝等
      在客觀上實已無從使調查或偵查機關人員為有效地調查或
      偵查作為，或並未因此而確實查獲被指認人之犯行者，均
      與上開之規定不符（最高法院110年度台上字第3941號刑
      事判決參照）。被告在接受檢察官偵訊時，對於其所持有
      毒品是向何人購買乙節，業已表明：我是跟一個姓「蔡」
      或「劉」的，名字叫「進興」的人購買，他是鹿港人，我
      是用LINE跟「狗熊」聯絡等語（詳參偵字第13042號卷第1
      58頁），則被告既無法完整敘明其毒品來源之具體資訊以
      供追查，職司偵查犯罪之檢警機關僅憑「進興」、「狗熊
      」等綽號或稱謂，顯然無從據此查獲供應毒品之其他正犯
      或共犯，參諸前揭說明，被告自無適用毒品危害防制條例
      第17條第1項減免其刑規定之餘地。　　
    4.復按刑之量定，為求個案裁判之妥當性，法律固賦予法院
      裁量權，但此項裁量權之行使，除應依刑法第57條規定，
      審酌行為人及其行為等一切情狀，為整體之評價，並應顧
      及比例原則與平等原則，使罪刑均衡，輕重得宜，以契合
      社會之法律感情。刑法第59條規定犯罪之情狀可憫恕者，
      得酌量減輕其刑，其所謂「犯罪之情狀」，與同法第57條
      規定科刑時應審酌之一切情狀，並非有截然不同之領域，
      於裁判上酌減其刑時，應就犯罪一切情狀（包括第57條所
      列舉之10款事項），予以全盤考量，審酌其犯罪有無可憫
      恕之事由（即有無特殊之原因與環境，在客觀上足以引起
      一般人之同情，以及宣告法定最低度刑，是否猶嫌過重等
      等），以為判斷。而按販賣第一級毒品罪之法定刑為「處
      死刑或無期徒刑；處無期徒刑者，得併科3千萬元以下罰
      金」，然同為販賣第一級毒品之人，其原因動機不一，犯
      罪情節未必盡同，或有大盤毒梟者，亦有中、小盤之分，
      甚或僅止於吸毒者友儕間為求互通有無之有償轉讓者亦有
      之，其販賣行為所造成危害社會之程度自屬有異，法律科
      處此類犯罪，所設之法定最低本刑卻同為「死刑或無期徒
      刑」，不可謂不重，自非不可依客觀之犯行與主觀之惡性
      二者加以考量其情狀，是否有可憫恕之處，適用刑法第59
      條之規定酌量減輕其刑，期使個案裁判之量刑能斟酌至當
      ，符合比例原則。觀諸被告所涉附表一編號1至10、附表
      三編號1至6所示販賣第一級毒品罪之犯案情節，其販賣對
      象人數有限，且實際收得之販毒金額尚非甚鉅，被告因一
      時貪念，致罹法定本刑為死刑或無期徒刑重典之犯行，固
      屬非是，然本案尚無證據證明被告為從事大量毒品走私進
      口或長期販賣毒品之所謂「大盤」、「中盤」之販毒者，
      是相對於販賣毒品之所謂「大盤」、「中盤」之販毒者而
      言，被告前揭所為販賣第一級毒品犯行，對於社會治安及
      國民健康之危害應較輕微，倘量處依法減輕後法定最低刑
      度即有期徒刑15年，實屬過苛，而在客觀上足以引起一般
      人之同情，尚堪憫恕，爰就上述販賣第一級毒品犯行，均
      依刑法第59條規定，酌量減輕其刑，且除前揭依法不得加
      重其刑之部分外，餘則先加而後減。至於其所涉販賣第二
      級毒品部分，立法者已藉由109年7月15日修正施行之毒品
      危害防制條例第4條第2項條文，將販賣第二級毒品罪之有
      期徒刑下限，由修正前之7年提高為10年，用以遏止此一
      級別之毒害擴散。則法院就行為人所犯販賣第二級毒品罪
      之量刑空間，即應體察立法機關所表達之前揭修法趨勢，
      隨之調整上修，自不宜反因販賣第二級毒品罪法定刑之提
      高，而擴大刑法第59條酌減其刑之適用範圍，致與上述法
      律修正目的有所悖離。本院衡酌被告無畏嚴刑峻罰，為牟
      己利而恣意販賣第二級毒品及轉讓禁藥，助長毒品流通，
      不僅戕害他人身心健康，且間接危害社會治安，情節非輕
      ，在客觀上仍不足以引起一般人之同情，難認有何可值憫
      恕之處。況被告仍可依前述減刑規定，而調整其處斷刑之
      範圍，更無刑罰過苛之虞，本院爰不再依刑法第59條規定
      酌量減輕其刑。
三、上訴理由之論斷：
（一）被告上訴意旨略以：被告販賣甲基安非他命之犯行僅5次
      ，獲利共7000元，對象3人皆為吸毒友儕，且販賣時間非
      長，各行為間有相當之時間間隔，可見被告並無藉販賣甲
      基安非他命牟取巨額暴利之情形，應認有刑法第59條酌減
      其刑規定之適用。原審竟以被告於偵查、審理中均自白，
      依毒品危害防制條例第17條第2項規定減刑後，認為被告
      販賣第二級毒品犯行已無情輕法重之情形，而不再依刑法
      第59條規定酌減其刑，等同變相懲罰被告於偵審中自白之
      行為，顯然有違毒品危害防制條例第17條第2項規定之立
      法意旨。又被告前因涉犯施用毒品罪而易科罰金執行完畢
      ，本案則為販賣第一、二級毒品及轉讓禁藥等罪，前後犯
      罪雖均與毒品有關，然其態樣、罪名及罪質迥異，所侵害
      法益亦不相同，衡諸釋字第775號解釋意旨，實不應依累
      犯規定加重被告刑責。又被告於99年間因脊椎嚴重受傷，
      且歷經多次手術，目前仍在追蹤治療，被告現領有身心障
      礙手冊，請撤銷原判決，給予被告自新機會等語。　
（二）本院查：
    1.被告構成累犯之前案係施用毒品罪，迨本案犯罪時卻提升
      為販賣毒品、轉讓禁藥之供應者身分，不僅被告前後所為
      皆屬毒品犯罪而具有同質性，且本案之不法及罪責程度更
      遠勝於前案，足徵被告確實並未從前案所受刑罰執行中記
      取教訓，刑罰感知能力薄弱，原判決因而依刑法第47條第
      1項之累犯規定加重其刑，實屬妥適。被告上訴意旨徒以
      其前後所犯並非同一罪名，犯罪情節及手段各異，即謂其
      應無累犯加重其刑規定之適用，恐係刻意曲解同一罪質之
      涵攝範圍，並過度限縮累犯加重其刑之適用空間，實有未
      洽，不足為取。
    2.又按刑法第59條之酌量減輕其刑，必其犯罪另有特殊之原
      因、環境或背景，在客觀上足以引起一般之同情，且於法
      律上別無其他應減輕或得減輕之事由，認即予以宣告法定
      最低度刑猶嫌過重者，始有其適用。至被告家庭情況、犯
      罪動機、目的、手段等犯罪情節，以及犯罪後態度等事項
      ，僅屬刑法第57條所規定在法定刑範圍內量刑時應予審酌
      之事項，茍非其犯罪具有特殊原因、環境或背景，在客觀
      上足堪憫恕者，尚難遽依刑法第59條規定減刑。且適用刑
      法第59條酌減其刑與否，事實審法院本屬有權斟酌決定（
      最高法院104年度台上字第399號刑事判決參照）。而刑法
      第59條所規定之酌減其刑，既係以縱使量處法定最低本刑
      猶嫌過重者，為其前提要件，必於犯罪之情狀顯可憫恕時
      ，始得為之，自須考量犯罪所生危害、加重減輕事由與處
      斷刑範圍之連動效應，依個案具體情狀而有所調整，非可
      浮濫為之。依被告於本案販賣第二級毒品犯行而言，恐將
      造成毒害擴散而使施用毒品者更加難以自拔，對於社會治
      安所生負面衝擊非微，對照其於適用相關減刑規定後可得
      量處之刑罰範圍，應無過苛之嫌，亦不存在任何特殊之原
      因與環境，而在客觀上足以引起一般人之同情，難認有何
      適用刑法第59條酌減其刑之餘地。至於被告販賣對象之人
      數、次數多寡、販售所得金額之高低等情，皆非能否適用
      刑法第59條酌減其刑之絕對標準。且被告不思協助友人脫
      離毒害，反而在友人毒癮發作時，藉機提供毒品並收取對
      價，徒使友人更加深陷吸毒成癮之泥淖而難以脫身，更難
      謂有何引發一般人普遍同情或可值憫恕之處。原判決就被
      告如何不應適用刑法第59條酌減其刑，已於理由中詳予敘
      明，經核於法無違，更無被告上訴意旨所稱等同變相懲罰
      被告於偵審中自白之行為。倘被告果真認為自己在偵查及
      審判中自白販賣第二級毒品犯行係遭受變相懲罰，則其大
      可於第二審程序翻異前詞而改口否認犯行，再試圖博取法
      院依刑法第59條酌減其刑之機會，即可彰顯其不欲繼續遭
      受「變相懲罰」之自由意志。被告捨此而不由，仍執前詞
      率謂原判決未予適用刑法第59條為不當，已屬無憑，並非
      可採。
    3.再按刑之量定，係法院就繫屬個案犯罪之整體評價，為事
      實審法院得依職權自由裁量之事項，故量刑判斷當否之準
      據，應就判決之整體觀察為綜合考量，不可摭拾其中片段
      ，遽予評斷。苟其量刑已以行為人之責任為基礎，並斟酌
      刑法第57條各款所列情狀，在法定刑度內，酌量科刑，無
      顯然失當或違反公平、比例原則及罪刑相當原則者，亦無
      偏執一端，致明顯失出失入情形，即不得任意指為違法或
      不當（最高法院110年度台上字第4370號刑事判決參照）
      。而法官於進行科刑裁量時，倘遇有與刑法第57條所列各
      款有關而足以影響刑之輕重之個別情況，於量刑時應予「
      特別注意並融合判斷」，非指就本條所列各款量刑因子均
      須於判決內逐一論述，始為適法（最高法院110年度台上
      字第6286號刑事判決參照）。原判決就被告所犯各罪量處
      之宣告刑，及其所定之應執行刑，已具體審酌關於刑法第
      57條科刑等一切情狀，在罪責原則下適正行使其量刑之裁
      量權，客觀上並未逾越法定刑度，亦與罪刑相當原則、比
      例原則無悖，難認有逾越法律所規定之範圍，或濫用其裁
      量權限之違法情形。而原判決就被告領有輕度身心障礙證
      明等情，已於量刑時予以審酌（詳參原判決第9頁第3至4
      行），雖原判決對於被告提出之臺中榮民總醫院診斷證明
      書所載其罹患腰椎骨髓炎等病症，並未於理由內一一詳加
      論列說明，然依其量刑理由所載「等一切情狀」以觀，可
      見其在實質上已審酌刑法第57條所列各款事項，僅係判決
      文字簡化而已，並不影響判決之結果（最高法院102年度
      台上字第2049號刑事判決同此意旨）。況且關於被告之身
      體健康情形，乃刑法第57條所需考量之「單純犯罪行為人
      情狀」（包含犯罪行為人之生活狀況、品行、智識程度、
      資力），屬「與形成犯罪時之行為人自我相關」之裁量事
      由，本與犯罪無直接密切之關係，未必能單憑此等外在因
      素，即可獲致顯著之刑期折讓。是以被告據此請求本院撤
      銷原判決而從輕量刑，難認有據，亦不足取。   
（三）綜上所述，被告明示僅就原判決之刑提起一部上訴，並以
      前開情詞主張原判決所為量刑不當，並無理由，應予駁回
      。
據上論結，應依刑事訴訟法第368條，判決如主文。 　　　
本案經檢察官賴政安提起公訴，檢察官謝志明到庭執行職務。
中　　華　　民　　國　　111 　年　　10　　月　　11　　日
          刑事第十二庭    審判長法　官  張  國  忠 
　　　　　                      法　官  陳      葳
　　　　　　　      　　　　　  法　官  高  文  崇
以上正本證明與原本無異。
如不服本判決應於收受送達後20日內向本院提出上訴書狀，其未
敘述上訴之理由者，並應於提起上訴後20日內向本院補提理由書
（均須按他造當事人之人數附繕本）「切勿逕送上級法院」。因
疫情而遲誤不變期間，得向法院聲請回復原狀。  

　　　　　　　　　　       　　 書記官  施  耀  婷

中　　華　　民　　國　　111 　年　　10　　月　　11　　日

　　　　　　　　　
　　　　　　　　　
　　　　　　　　　
　　　　　　　　　
　　　　　　　　　
　　　　　　　　　
　　　　　　　　　
　　　　　　　　　

　　　　　　　　　
　　　　　　　　　

　　　　　　　　　
　　　　　　　　　
　　　　　　　　　　　　　　　　　　　　　　　　　　　                 

附表一（販賣第一級毒品部分）：
編號 犯罪時間（民國）及地點      犯罪方式      主      文 1 於110年7月5日下午3時46分許，在陳奇豐位於彰化縣○○鄉○○路00巷00號住處 由陳奇豐以一手交錢一手交貨方式，將海洛因1小包賣給林旼閬(駕駛母親林黃秀用名下之車牌號碼0000-00號自用小客車前往)，且收取對價新臺幣(下同)1000元。 陳奇豐販賣第一級毒品，累犯，處有期徒刑柒年捌月。扣案之分裝袋貳包、電子磅秤壹臺、行動電話貳支及販賣第一級毒品所得新臺幣壹仟元均沒收。 2 於110年7月14日中午12時26分至41分許之間，在陳奇豐位於彰化縣○○鄉○○路00巷00號住處 由陳奇豐以一手交錢一手交貨方式，將海洛因1小包賣給陳啓鴻(駕駛胞姐陳莉香名下之車牌號碼0000-00號自用小客車前往)，且收取對價1000元。 陳奇豐販賣第一級毒品，累犯，處有期徒刑柒年捌月。扣案之分裝袋貳包、電子磅秤壹臺、行動電話貳支及販賣第一級毒品所得新臺幣壹仟元均沒收。 3 於110年7月14日下午3時7分至4時8分許（起訴書記載為20分許）之間，在陳奇豐位於彰化縣○○鄉○○路00巷00號住處 由陳奇豐以一手交錢一手交貨方式，將海洛因1小包賣給林旼閬(駕駛上開車牌號碼0000-00號自用小客車前往)，且收取對價1000元。 陳奇豐販賣第一級毒品，累犯，處有期徒刑柒年捌月。扣案之分裝袋貳包、電子磅秤壹臺、行動電話貳支及販賣第一級毒品所得新臺幣壹仟元均沒收。 4 於110年8月10日晚上8時35分至58分許之間，在陳奇豐位於彰化縣○○鄉○○路00巷00號住處 由陳奇豐以一手交錢一手交貨方式，將海洛因1小包(1錢)賣給黃葦婷(駕駛母親黃淑珠名下之車牌號碼0000-00號自用小客車前往)，且收取對價1萬4000元。 陳奇豐販賣第一級毒品，累犯，處有期徒刑捌年拾月。扣案之分裝袋貳包、電子磅秤壹臺、行動電話貳支及販賣第一級毒品所得新臺幣壹萬肆仟元均沒收。 5 於110年8月21日上午6時54分至10時43分許之間，在陳奇豐位於彰化縣○○鄉○○路00巷00號住處 由陳奇豐以一手交錢一手交貨方式，將海洛因1小包賣給施明輝(駕駛名下之車牌號碼000-0000號自用小客車前往)，且收取對價3000元。 陳奇豐販賣第一級毒品，累犯，處有期徒刑捌年貳月。扣案之分裝袋貳包、電子磅秤壹臺、行動電話貳支及販賣第一級毒品所得新臺幣參仟元均沒收。 6 於110年8月26日晚上8時32分至49分許之間，在陳奇豐位於彰化縣○○鄉○○路00巷00號住處 由陳奇豐以一手交錢一手交貨方式，將海洛因1小包賣給林旼閬(駕駛女友蘇婉佩名下之車牌號碼0000-00號自用小客車搭載蘇婉佩前往，但蘇婉佩待在車上未進入上址)，且收取對價5000元。  陳奇豐販賣第一級毒品，累犯，處有期徒刑捌年陸月。扣案之分裝袋貳包、電子磅秤壹臺、行動電話貳支及販賣第一級毒品所得新臺幣伍仟元均沒收。  7 於110年8月31日晚上7時48分至8時25分許之間，在陳奇豐位於彰化縣○○鄉○○路00巷00號住處 由陳奇豐以一手交錢一手交貨方式，將海洛因1小包(1錢)賣給黃葦婷(駕駛上開車牌號碼0000-00號自用小客車前往)，且收取對價1萬4000元。 陳奇豐販賣第一級毒品，累犯，處有期徒刑捌年拾月。扣案之分裝袋貳包、電子磅秤壹臺、行動電話貳支及販賣第一級毒品所得新臺幣壹萬肆仟元均沒收。 8 於110年9月13日下午5時14分至6時50分許之間，在陳奇豐位於彰化縣○○鄉○○路00巷00號住處 由陳奇豐以一手交錢一手交貨方式，將海洛因1小包賣給施明輝(駕駛上開車牌號碼000-0000號自用小客車前往)，且收取對價3000元。  陳奇豐販賣第一級毒品，累犯，處有期徒刑捌年貳月。扣案之分裝袋貳包、電子磅秤壹臺、行動電話貳支及販賣第一級毒品所得新臺幣參仟元均沒收。 9 於110年9月30日晚上8時30分至9時2分許之間，在陳奇豐位於彰化縣○○鄉○○路00巷00號住處 由陳奇豐以一手交錢一手交貨方式，將海洛因1小包賣給林旼閬(駕駛上開車牌號碼0000-00號自用小客車搭載蘇婉佩前往，但蘇婉佩待在車上未進入上址)，且收取對價2000元。 陳奇豐販賣第一級毒品，累犯，處有期徒刑捌年。扣案之分裝袋貳包、電子磅秤壹臺、行動電話貳支及販賣第一級毒品所得新臺幣貳仟元均沒收。 10 於110年10月8日晚上9時34分至10時36分許之間，在陳奇豐位於彰化縣○○鄉○○路00巷00號住處 由陳奇豐以一手交錢一手交貨方式，將海洛因1小包賣給林旼閬(駕駛上開車牌號碼0000-00號自用小客車搭載蘇婉佩前往，但蘇婉佩待在車上未進入上址)，且收取對價2000元。  陳奇豐販賣第一級毒品，累犯，處有期徒刑捌年。扣案之分裝袋貳包、電子磅秤壹臺、行動電話貳支及販賣第一級毒品所得新臺幣貳仟元均沒收。 

附表二（販賣第二級毒品部分）：
編號 犯罪事實       犯罪方式      主      文 1 於110年7月5日下午3時47分許，在陳奇豐位於彰化縣○○鄉○○路00巷00號住處 由陳奇豐以一手交錢一手交貨方式，將甲基安非他命1小包賣給張峻瑋(駕駛父親張永隆生前所有之車牌號碼000-0000號自用小客車前往)，且收取對價500元。 陳奇豐販賣第二級毒品，累犯，處有期徒刑伍年貳月。扣案之分裝袋貳包、電子磅秤壹臺、行動電話貳支及販賣第二級毒品所得新臺幣伍佰元均沒收。 2 於110年8月3日上午4時44分至5時2分許之間，在陳奇豐位於彰化縣○○鄉○○路00巷00號住處 由陳奇豐以一手交錢一手交貨方式，將甲基安非他命1小包賣給張峻瑋(駕駛母親王于珍名下之車牌號碼0000-00號自用小客車前往)，且收取對價500元。 陳奇豐販賣第二級毒品，累犯，處有期徒刑伍年貳月。扣案之分裝袋貳包、電子磅秤壹臺、行動電話貳支及販賣第二級毒品所得新臺幣伍佰元均沒收。 3 於110年8月24日晚上10時56分至11時20分許之間，在陳奇豐位於彰化縣○○鄉○○路00巷00號住處 由陳奇豐以一手交錢一手交貨方式，將甲基安非他命1小包賣給陳佑瑋(由張喬志駕駛名下車牌號碼0000-00號自用小客車搭載陳佑瑋前往，係2人合資並推由陳佑瑋出面交易)，且收取對價2000元。 陳奇豐販賣第二級毒品，累犯，處有期徒刑伍年肆月。扣案之分裝袋貳包、電子磅秤壹臺、行動電話貳支及販賣第二級毒品所得新臺幣貳仟元均沒收。 4 於110年10月2日晚上10時41分至11時29分許之間，在陳奇豐位於彰化縣○○鄉○○路00巷00號住處 由陳奇豐以一手交錢一手交貨方式，將甲基安非他命1小包賣給陳佑瑋(駕駛母親劉月娥名下之車牌號碼000-0000號自用小客車前往)，且收取對價2000元。 陳奇豐販賣第二級毒品，累犯，處有期徒刑伍年肆月。扣案之分裝袋貳包、電子磅秤壹臺、行動電話貳支及販賣第二級毒品所得新臺幣貳仟元均沒收。 5 於110年10月17日將近上午11時許，在陳奇豐位於彰化縣○○鄉○○路00巷00號住處 由陳奇豐以一手交錢一手交貨方式，將甲基安非他命1小包賣給陳佑瑋(由陳佑瑋駕駛上開車牌號碼000-0000號自用小客車搭載張喬志前往，係2人合資並推由陳佑瑋出面交易)，且收取對價2000元。 陳奇豐販賣第二級毒品，累犯，處有期徒刑伍年肆月。扣案之分裝袋貳包、電子磅秤壹臺、行動電話貳支及販賣第二級毒品所得新臺幣貳仟元均沒收。 

附表三（同時販賣第一、二級毒品部分）：
編號 犯罪事實      犯罪方式      主    文 1 於110年7月14日下午6時32分至45分許（起訴書記載42分許）之間，在陳奇豐位於彰化縣○○鄉○○路00巷00號住處 由陳奇豐以一手交錢一手交貨方式，將海洛因、甲基安非他命各1小包賣給洪存昌(騎乘父親洪樹生名下之車牌號碼000-0000號普通重型機車前往)，且各收取對價1000元(合計2000元)。 陳奇豐販賣第一級毒品，累犯，處有期徒刑捌年貳月。扣案之分裝袋貳包、電子磅秤壹臺、行動電話貳支、販賣第一級毒品所得新臺幣壹仟元及販賣第二級毒品所得新臺幣壹仟元均沒收。 2 於110年8月3日下午6時3分至30分許（起訴書記載25分許）之間，在陳奇豐位於彰化縣○○鄉○○路00巷00號住處 由陳奇豐以一手交錢一手交貨方式，將海洛因、甲基安非他命各1小包賣給洪存昌(騎乘上開機車前往)，且各收取對價1,000元(合計2,000元)。 陳奇豐販賣第一級毒品，累犯，處有期徒刑捌年貳月。扣案之分裝袋貳包、電子磅秤壹臺、行動電話貳支、販賣第一級毒品所得新臺幣壹仟元及販賣第二級毒品所得新臺幣壹仟元均沒收。 3 110年8月17日晚上7時50分許至8時3分許之間，在陳奇豐位於彰化縣○○鄉○○路00巷00號住處 由陳奇豐以一手交錢一手交貨方式，將海洛因、甲基安非他命各1小包賣給洪存昌(騎乘上開機車前往)，且各收取對價1000元(合計2000元)。 陳奇豐販賣第一級毒品，累犯，處有期徒刑捌年貳月。扣案之分裝袋貳包、電子磅秤壹臺、行動電話貳支、販賣第一級毒品所得新臺幣壹仟元及販賣第二級毒品所得新臺幣壹仟元均沒收。 4 於110年10月12日晚上6時57分許至7時13分許之間，在陳奇豐位於彰化縣○○鄉○○路00巷00號住處 由陳奇豐以一手交錢一手交貨方式，將海洛因、甲基安非他命各1小包賣給林旼閬(駕駛上開車牌號碼0000-00號自用小客車搭載蘇婉佩前往，但蘇婉佩待在車上未進入上址)，且各收取對價2000元、1000元(合計3000元)。 陳奇豐販賣第一級毒品，累犯，處有期徒刑捌年肆月。扣案之分裝袋貳包、電子磅秤壹臺、行動電話貳支、販賣第一級毒品所得新臺幣貳仟元及販賣第二級毒品所得新臺幣壹仟元均沒收。 5 於110年10月15日下午5時47分至6時27分許之間，在陳奇豐位於彰化縣○○鄉○○路00巷00號住處 由陳奇豐以一手交錢一手交貨方式，將海洛因、甲基安非他命各1小包賣給洪存昌(騎乘上開車牌號碼000-0000號普通重型機車前往)，且各收取對價1000元(合計2000元)。 陳奇豐販賣第一級毒品，累犯，處有期徒刑捌年貳月。扣案之分裝袋貳包、電子磅秤壹臺、行動電話貳支、販賣第一級毒品所得新臺幣壹仟元及販賣第二級毒品所得新臺幣壹仟元均沒收。 6 於110年10月17日下午3時許，在陳奇豐位於彰化縣○○鄉○○路00巷00號住處 由陳奇豐以一手交錢一手交貨方式，將海洛因、甲基安非他命各1小包賣給洪存昌(騎乘上開機車前往)，且各收取對價1000元(合計2000元)。 陳奇豐販賣第一級毒品，累犯，處有期徒刑捌年貳月。扣案之海洛因陸包（驗餘淨重為壹拾肆點零參參柒公克）及甲基安非他命柒包（驗餘淨重為壹拾陸點玖柒伍捌公克）均沒收銷燬，扣案之分裝袋貳包、電子磅秤壹臺、行動電話貳支、販賣第一級毒品所得新臺幣壹仟元及販賣第二級毒品所得新臺幣壹仟元均沒收。 

附表四（轉讓禁藥部分）：
編號 犯罪事實       犯罪方式     主     文 1 於110年8月31日中午12時46分許至55分許之間，在陳奇豐位於彰化縣○○鄉○○路00巷00號住處 陳奇豐默許莊坤福(駕駛兒子莊富強名下之車牌號碼000-0000號自用小客車前往)拿取陳奇豐所有內放甲基安非他命之玻璃球，自行燒烤吸煙施用，陳奇豐即以此方式，無償轉讓少量甲基安非他命(未達淨重10公克)給莊坤福。 陳奇豐轉讓禁藥，累犯，處有期徒刑柒月。